# 商誉处理问题

提问人：郝心情 时间：2017-03-06 02:22:41
案例如下： A公司于 2013 年溢价投入B公司（无关联关系），持股51%，成本法核算.2014年向另一方转让2%股权后仍能对B公司产生重大影响，依据准则，在个别报表层面，按权益法调整对B公司的长期股权投资，因形成正商誉，未调整。2014-2015年均按权益法进行账务处理。B公司于 2016 年减资（A公司与另一方股东同比例减资）。
请问：A公司在收到减资款（1:1退还）时，应否对正商誉进行调整？如是，是否因子公司减资，B公司产生投资损失？

回答人：chenyiwei
因为减资时，B是联营企业，其商誉不单独确认，且为同比例减资，因此直接按收回的减资款冲减长期股权投资成本即可，无需其他特殊调整处理。